# Atos infracionais

O gráfico a seguir expõe a incidência dos atos infracionais no ano de `r format(mondate(Sys.Date()-365*1, "%Y"))`. O `r banco_incidencia_geral_bkp[nrow(banco_incidencia_geral_bkp),1]` apresenta o mais alto índice, seguido pelo `r banco_incidencia_geral_bkp[nrow(banco_incidencia_geral_bkp)-1,1]` e pelo ato infracional `r banco_incidencia_geral_bkp[nrow(banco_incidencia_geral_bkp)-2,1]`. Sublinha-se que estes atos infracionais somam mais da metade do total (`r sum(banco_incidencia_geral_bkp_rmd$PERCENTUAL2)`%). \leavevmode \newline \newline \vspace{2cm}

```{r echo=FALSE, out.width='100%', fig.align='center', dpi=512, }
knitr::include_graphics('imagens/GRAFICO[2,].png')
```

\newpage

Na tabela seguinte, apresentamos comparação entre os anos de `r format(Sys.Date()-365*2, "%Y")` e `r format(Sys.Date()-365, "%Y")`, onde constata-se um decréscimo de `r round(sum(incidencia_comparada[nrow(incidencia_comparada),3]*100)/sum(incidencia_comparada[nrow(incidencia_comparada),2])-100,2)`% no cometimento de atos infracionais, ao se considerar o conjunto de ocorrências.

```{r echo=FALSE, out.width='50%', fig.align='center', dpi=1024}
knitr::include_graphics('imagens/TABELA[1,].png')
```

\newpage
