# Mandados de busca e apreensão cumpridos e encaminhados ao CIABH
\leavevmode
\newline

Mandado de busca e apreensão é a diligência que tem por fim procurar o adolescente que se deseja encontrar para trazê-lo à presença da autoridade judiciária com competência da Justiça da Infância e da Juventude. Pode ser expedido tanto na fase processual de conhecimento^[Art. 184, § 3º, Lei Nº 8.069, de 13 de julho de 1990 - ECA 
<http://www.planalto.gov.br/ccivil_03/leis/l8069.htm>] quanto na de execução^[Art. 47, Lei Nº 12.594, de 18 janeiro de 2012 - SINASE <http://www.planalto.gov.br/ccivil_03/_Ato2011-2014/2012/Lei/L12594.htm>] das medidas socioeducativas.    
No ano em estudo, `r nrow(banco_mba_com_ato)` adolescentes foram encaminhados ao CIABH por conta da expedição de MBA:  `r nrow(banco_mba_com_ato)-nrow(banco_so_com_mba)` com cometimento de novo ato infracional e `r nrow(banco_so_com_mba)` sem cometimento de novo ato infracional.



\newpage

## Total de mandados de busca e apreensão cumpridos e encaminhados ao CIABH
```{r echo=FALSE, out.width='50%', fig.align='center', dpi=1024}
knitr::include_graphics('imagens/TABELA[3,].png')
```

## Idade e sexo
```{r echo=FALSE, out.width='80%', fig.align='center', dpi=1024}
knitr::include_graphics('imagens/GRAFICO[6,].png')
```
\vspace{1cm}
Os adolecentes encaminhados ao CIABH em virtude do cumprimento de MBA são, de forma exponencial, do sexo masculino com idade entre `r banco_MBA_snr_SEXO_IDADE_pizza_bkp_rmd[nrow(banco_MBA_snr_SEXO_IDADE_pizza_bkp_rmd)-1,1]` e `r banco_MBA_snr_SEXO_IDADE_pizza_bkp_rmd[nrow(banco_MBA_snr_SEXO_IDADE_pizza_bkp_rmd)-0,1]` anos. Importa considerar que mais de 01 MBA pode ser expedido para o mesmo adolescente.
```{r echo=FALSE, out.width='65%', fig.align='center', dpi=1024}
knitr::include_graphics('imagens/GRAFICO[7,].png')
```
\newpage

## Regional de Residência dos adolescentes encaminhados ao CIABH por MBA

```{r echo=FALSE, out.width='50%', fig.align='center', dpi=1024}
knitr::include_graphics('imagens/TABELA[4,].png')
```
\vspace{1cm}

Em Belo Horizonte, as Regionais `r df_snr_regional_residencia_MBA_bkp_rmd[nrow(df_snr_regional_residencia_MBA_bkp_rmd)-1,1]`, `r df_snr_regional_residencia_MBA_bkp_rmd[nrow(df_snr_regional_residencia_MBA_bkp_rmd)-2,1]` e `r df_snr_regional_residencia_MBA_bkp_rmd[nrow(df_snr_regional_residencia_MBA_bkp_rmd)-3,1]` concentram os maiores índices de residência de adolescentes encaminhados ao CIABH por MBA. Destaca-se que `r df_snr_regional_residencia_MBA_bkp_rmd[nrow(df_snr_regional_residencia_MBA_bkp_rmd)-0,2]` adolescentes residem nos demais municípios da Região Metropolitana.


```{r echo=FALSE, out.width='80%', fig.align='center', dpi=1024}
knitr::include_graphics('imagens/GRAFICO[8,].png')
```
\newpage
## Motivo da expedição do MBA



```{r echo=FALSE, out.width='70%', fig.align='center', dpi=1024}
knitr::include_graphics('imagens/TABELA[5,].png')
```
\vspace{1cm}
Os motivos da expedição dos mandados de busca e apreensão são indicados, conforme exposto na tabela e gráfico em tela.
\vspace{1cm}
```{r echo=FALSE, out.width='70%', fig.align='center', dpi=1024}
knitr::include_graphics('imagens/GRAFICO[9,].png')
```
\newpage
## Atos infracionais relacionados aos MBAs



```{r echo=FALSE, out.width='70%', fig.align='center', dpi=1024}
knitr::include_graphics('imagens/TABELA[6,].png')
```
\vspace{1cm}
Apresenta-se os atos infracionais relacionados ao cuprimento dos mandados de busca e apreensão. Sublinha-se que o ato `r banco_ato_MBA_bkp[nrow(banco_ato_MBA_bkp)-0,1]` é o que possui maior índice seguido do ato `r banco_ato_MBA_bkp[nrow(banco_ato_MBA_bkp)-1,1]`.
\vspace{1cm}
```{r echo=FALSE, out.width='100%', fig.align='center', dpi=1024}
knitr::include_graphics('imagens/GRAFICO[10,].png')
```
\newpage
## Regional do ato infracional relacionado ao cumprimento do MBA

```{r echo=FALSE, out.width='50%', fig.align='center', dpi=1024}
knitr::include_graphics('imagens/TABELA[7,].png')
```
\vspace{1cm}
Em Belo Horizonte, a Regional `r df_regional_ATO_banco_MBA_bkp_rmd[nrow(df_regional_ATO_banco_MBA_bkp_rmd)-0,1]` concentra o maior índice relacionado ao cumprimento de MBA.

## Dia da semana do cometimento do ato infracional relacionado ao cumprimento do MBA

```{r echo=FALSE, out.width='50%', fig.align='center', dpi=1024}
knitr::include_graphics('imagens/TABELA[8,].png')
```
\vspace{1cm}
`r df_DIA_SEMANA_banco_MBA_bkp_rmd[nrow(df_DIA_SEMANA_banco_MBA_bkp_rmd)-0,1]`, `r df_DIA_SEMANA_banco_MBA_bkp_rmd[nrow(df_DIA_SEMANA_banco_MBA_bkp_rmd)-1,1]` e `r df_DIA_SEMANA_banco_MBA_bkp_rmd[nrow(df_DIA_SEMANA_banco_MBA_bkp_rmd)-2,1]` concentram os maiores índices de atos infracionais relacionados ao cumprimento do MBA.

\newpage
