# Decisões

```{r echo=FALSE, out.width='50%', fig.align='center', dpi=1024}
knitr::include_graphics('imagens/TABELA[38,].png')
```

## Decisões em audiência preliminar

```{r echo=FALSE, out.width='50%', fig.align='center', dpi=1024}
knitr::include_graphics('imagens/TABELA[39,].png')
```
\newpage
De se notar que, no rol das decisões tomadas em audiências preliminares, `r sum(so_decisao_bkp_rmd1$QUANTIDADE)` casos foram resolvidos, com fim do processo de conhecimento, na primeira audiência a que o adolescente foi apresentado. Esses casos representam `r sum(so_decisao_bkp_rmd1$PERCENTUAL2)`% do total de decisões proferidas.
Põem fim ao processo de conhecimento as decisões de arquivamento e todos os tipos de remissão elencados na tabela acima.
\leavevmode
\newline
\newline
```{r echo=FALSE, out.width='80%', fig.align='center', dpi=1024}
knitr::include_graphics('imagens/GRAFICO[35,].png')
```
\newpage

### Tempo das decisões em audiências preliminares

O tempo apresentado é contado a partir da data do ato.

```{r echo=FALSE, out.width='50%', fig.align='center', dpi=1024}
knitr::include_graphics('imagens/TABELA[40,].png')
```
\leavevmode
\newline

```{r echo=FALSE, out.width='50%', fig.align='center', dpi=1024}
knitr::include_graphics('imagens/TABELA[41,].png')
```

\leavevmode
\newline

```{r echo=FALSE, out.width='80%', fig.align='center', dpi=1024}
knitr::include_graphics('imagens/GRAFICO[36,].png')
```

\newpage

## Decisão após audiência preliminar

```{r echo=FALSE, out.width='50%', fig.align='center', dpi=1024}
knitr::include_graphics('imagens/TABELA[42,].png')
```


O gráfico a seguir ilustra os dados representados pela tabela.


```{r echo=FALSE, out.width='80%', fig.align='center', dpi=1024}
knitr::include_graphics('imagens/GRAFICO[37,].png')
```
\newpage
### Tempo das decisões após audiências preliminares

O tempo apresentado é contado a partir da data do ato.

```{r echo=FALSE, out.width='50%', fig.align='center', dpi=1024}
knitr::include_graphics('imagens/TABELA[43,].png')
```
\leavevmode
\newline

```{r echo=FALSE, out.width='80%', fig.align='center', dpi=1024}
knitr::include_graphics('imagens/TABELA[44,].png')
```

\leavevmode
\newline

```{r echo=FALSE, out.width='80%', fig.align='center', dpi=1024}
knitr::include_graphics('imagens/GRAFICO[38,].png')
```

\newpage
