# Atos infracionais nas escolas de Belo Horizonte
\leavevmode
\newline

Ante ao crescente número de adolescentes encaminhados a Vara da Infância e da
Juventude, desta capital, em razão de conflitos no ambiente escolar, a Vara Infracional da Infância e
da Juventude de Belo Horizonte divulga os dados de atendimento relacionados ao cometimento de
atos infracionais ocorridos nas escolas de Belo Horizonte.    

Os dados expostos se originam nas anotações arrecadadas em documentos provenientes
dos seguintes órgãos integrantes do CIABH: 

a. Delegacia de Orientação e Proteção à Criança e ao
Adolescente (DOPCAD); 
a. Subsecretaria de Atendimento às Medidas Socioeducativas (SUASE) e
a. Vara Infracional da Infância e da Juventude.    

Torna-se de suma importância a elaboração destes dados estatísticos, com o objetivo de se
diagnosticar os fatores para que se possa subsidiar a Secretaria de Educação na construção de
planejamento estratégico preventivo junto aos educadores e alunos.    


\newpage

## Total de casos encaminhados
```{r echo=FALSE, out.width='30%', fig.align='center', dpi=1024}
knitr::include_graphics('imagens/TABELA[45,].png')
```

## Idade e sexo
```{r echo=FALSE, out.width='80%', fig.align='center', dpi=1024}
knitr::include_graphics('imagens/GRAFICO[39,].png')
```
Os autores de atos infracionais praticados em ambiente escolar são, de forma exponencial, do sexo masculino com idade entre `r banco_ESCOLA_snr_SEXO_IDADE_pizza_bkp_rmd[nrow(banco_ESCOLA_snr_SEXO_IDADE_pizza_bkp_rmd)-0,1]` e `r banco_ESCOLA_snr_SEXO_IDADE_pizza_bkp_rmd[nrow(banco_ESCOLA_snr_SEXO_IDADE_pizza_bkp_rmd)-3,1]`. 
```{r echo=FALSE, out.width='60%', fig.align='center', dpi=1024}
knitr::include_graphics('imagens/GRAFICO[40,].png')
```
\newpage


## Escolaridade



```{r echo=FALSE, out.width='50%', fig.align='center', dpi=1024}
knitr::include_graphics('imagens/TABELA[46,].png')
```

Entrevistados quanto a escolaridade, os adolescentes envolvidos em atos infracionais no
ambiente escolar assim declararam, conforme exposto na tabela e gráfico em tela.

```{r echo=FALSE, out.width='80%', fig.align='center', dpi=1024}
knitr::include_graphics('imagens/GRAFICO[41,].png')
```
\newpage

## Incidências dos atos infracionais no ambiente escolar



```{r echo=FALSE, out.width='50%', fig.align='center', dpi=1024}
knitr::include_graphics('imagens/TABELA[47,].png')
```

Apresenta-se a incidência de atos infracionais relacionados ao ambiente escolar. Sublinha-se que o ato `r banco_ESCOLA_incidencia_bkp_rmd[nrow(banco_ESCOLA_incidencia_bkp_rmd)-0,1]` é o que possui maior índice seguido dos atos `r banco_ESCOLA_incidencia_bkp_rmd[nrow(banco_ESCOLA_incidencia_bkp_rmd)-1,1]` e `r banco_ESCOLA_incidencia_bkp_rmd[nrow(banco_ESCOLA_incidencia_bkp_rmd)-2,1]`.

```{r echo=FALSE, out.width='80%', fig.align='center', dpi=1024}
knitr::include_graphics('imagens/GRAFICO[42,].png')
```
\newpage

## Primariedade


`r banco_ESCOLA_primariedade_bkp_rmd[nrow(banco_ESCOLA_primariedade_bkp_rmd)-0,3]` dos adolescentes autores de atos infracionais relacionados ao ambiente escolar são
primários. Já `r banco_ESCOLA_primariedade_bkp_rmd[nrow(banco_ESCOLA_primariedade_bkp_rmd)-1,3]` deles tiveram outras passagens pelo CIA-BH, conforme ilustra o gráfico a
seguir.


```{r echo=FALSE, out.width='80%', fig.align='center', dpi=1024}
knitr::include_graphics('imagens/GRAFICO[43,].png')
```
\newpage

## Decisões
\leavevmode
\newline

```{r echo=FALSE, out.width='50%', fig.align='center', dpi=1024}
knitr::include_graphics('imagens/TABELA[48,].png')
```

De se notar que, no rol das decisões tomadas em audiências preliminares, `r sum(banco_ESCOLA_decisao_bkp_rmd1$QUANTIDADE)` casos foram resolvidos, com fim do processo de conhecimento, na primeira audiência a que o adolescente foi apresentado. Esses casos representam `r sum(banco_ESCOLA_decisao_bkp_rmd1$PERCENTUAL2)`% do total de decisões proferidas.
Põem fim ao processo de conhecimento as decisões de arquivamento e todos os tipos de remissão elencados na tabela acima.
\leavevmode
\newline
\newline
```{r echo=FALSE, out.width='80%', fig.align='center', dpi=1024}
knitr::include_graphics('imagens/GRAFICO[44,].png')
```
\newpage

## Vítima




```{r echo=FALSE, out.width='50%', fig.align='center', dpi=1024}
knitr::include_graphics('imagens/TABELA[49,].png')
```

Ao se analisar os dados expostos verifica-se que `r banco_ESCOLA_vitima_bkp_rmd[nrow(banco_ESCOLA_vitima_bkp_rmd)-0,1]` é a maior vítima dos atos infracionais praticados nas escolas de Belo Horizonte.

```{r echo=FALSE, out.width='80%', fig.align='center', dpi=1024}
knitr::include_graphics('imagens/GRAFICO[45,].png')
```
\newpage

## Regional de Residência

```{r echo=FALSE, out.width='50%', fig.align='center', dpi=1024}
knitr::include_graphics('imagens/TABELA[50,].png')
```

Em Belo Horizonte, as Regionais `r banco_ESCOLA_regional_residencia_bkp_rmd[nrow(banco_ESCOLA_regional_residencia_bkp_rmd)-0,1]` e `r banco_ESCOLA_regional_residencia_bkp_rmd[nrow(banco_ESCOLA_regional_residencia_bkp_rmd)-0,1]` concentram os maiores índices de residência de adolescentes autores de atos infracionais cometidos nas escolas.


```{r echo=FALSE, out.width='80%', fig.align='center', dpi=1024}
knitr::include_graphics('imagens/GRAFICO[46,].png')
```
\newpage

## Tipo de escola


A(s) escola(s) `r banco_ESCOLA_tipo_escola_bkp_rmd[nrow(banco_ESCOLA_tipo_escola_bkp_rmd)-0,1]`(AIS) concentram os maiores
índices de ocorrências de atos infracionais praticados no ambiente escolar. 

\vspace{2cm}
```{r echo=FALSE, out.width='80%', fig.align='center', dpi=1024}
knitr::include_graphics('imagens/GRAFICO[47,].png')
```
\newpage

## Regional da escola

```{r echo=FALSE, out.width='60%', fig.align='center', dpi=1024}
knitr::include_graphics('imagens/TABELA[51,].png')
```
\vspace{2cm}
Em Belo Horizonte, as Regionais `r banco_ESCOLA_regional_ato_bkp_rmd[nrow(banco_ESCOLA_regional_ato_bkp_rmd)-0,1]`, `r banco_ESCOLA_regional_ato_bkp_rmd[nrow(banco_ESCOLA_regional_ato_bkp_rmd)-1,1]` e `r banco_ESCOLA_regional_ato_bkp_rmd[nrow(banco_ESCOLA_regional_ato_bkp_rmd)-2,1]` concentram os maiores índices de atos infracionais no ambiente escolar.

\vspace{2cm}

```{r echo=FALSE, out.width='80%', fig.align='center', dpi=1024}
knitr::include_graphics('imagens/GRAFICO[48,].png')
```
\newpage


